臺灣桃園地方法院小額民事判決
110年度桃小字第2355號
原      告  成致霆（原名：成玉涓）

被      告  袁善謙  
上列當事人間請求損害賠償事件，原告提起刑事附帶民事訴訟，
經本院刑事庭移送前來（110年度桃簡附民字第116號），本院於
民國111年5月19日言詞辯論終結，判決如下：
    主    文
一、被告應給付原告新臺幣2,000元，及自民國一一○年九月二十
    四日起至清償日止，按週年利率百分之5 計算之利息。
二、原告其餘之訴駁回。
三、本判決第一項得假執行。
    事實及理由
一、原告主張：兩造為同公司之職員，於民國110年3月4日15時5
    1分許，在桃園市○○區○○○街000號之瑞健集團股份有限公司
    內，兩造因細故而發生口角爭執，被告竟強行拉扯原告之衣
    領，並將原告拖行約17公尺之距離，而侵害原告之行動自由
    ，爰依侵權行為之法律關係提起本件訴訟，請求損害賠償等
    語，並聲明：被告應給付原告新臺幣（下同）100,000元，
    及自起訴狀繕本送達翌日起至清償日止，按週年利率5 ％計
    算之利息。
二、被告則以：同意賠償，但家中尚有父母需要扶養，請法院依
    法判決等語。
三、本院得心證之理由：
  ㈠按故意或過失，不法侵害他人之權利者，負損害賠償責任，
    民法第184 條第1 項前段定有明文。經查，原告主張之前述
    事實，有本院110年度桃簡字第1549號刑事簡易判決為證，
    復經本院調取上開刑事卷宗查核屬實，並為被告所不爭執（
    見本院桃小字卷第57頁背面），則本院綜合上開各項證據調
    查結果及全辯論意旨，堪認原告之主張為真實。是原告請求
    被告負侵權行為損害賠償責任，自屬有據。
  ㈡又不法侵害他人之身體、健康、名譽、自由、信用、隱私、
    貞操，或不法侵害其他人格法益而情節重大者，被害人雖非
    財產上之損害，亦得請求賠償相當之金額，亦為民法第第19
    5 條第1 項前段明定。再慰撫金之多寡，應斟酌雙方之身份
    、地位、資力與加害程度，及其他各種情形核定相當之數額
    ，該金額是否相當，自應依實際加害情形與被害人所受之痛
    苦及雙方之身份、地位、經濟狀況等關係決定之（最高法院
    51年度台上字第223號判例意旨參照）。經查，被告於上開
    時間、地點，以前開方式侵害原告之行動自由，致原告嗣後
    接受醫療診治乙情，有長庚醫療財團法人林口長庚紀念醫院
    111年4月8日長庚院林字第1110250188號函及長庚醫療財團
    法人桃園長庚紀念醫院診斷證明書等（見本院桃小字卷第47
    、51、60頁）在卷可佐，則原告受有精神痛苦，堪可認定，
    是原告依上開規定請求被告賠償慰撫金，自屬有據。本院審
    酌兩造因職場糾紛而起口角爭執之前因後果（見偵字卷第8
    至9頁、第17至18頁、第42至43頁），兼衡被告上開不法行
    為之手段強度（見偵字卷第25至27頁）、對原告造成之侵害
    程度（見偵字卷第51至117頁，本院桃小字卷第25至42頁、
    第51頁），再參酌兩造之學經歷、身分、地位、經濟能力（
    見本院桃小字卷第57頁背面，個資卷）等情狀，認原告請求
    被告賠償精神慰撫金以2,000元為適當，應予准許，逾此部
    分之請求，應予駁回。
四、末按給付無確定期限者，債務人於債權人得請求給付時，經
    其催告而未為給付，自受催告時起，負遲延責任。其經債權
    人起訴而送達訴狀，或依督促程序送達支付命令，或為其他
    相類之行為者，與催告有同一之效力；又遲延之債務，以支
    付金錢為標的者，債權人得請求依法定利率計算之遲延利息
    ，而應付利息之債務，其利率未經約定，亦無法律可據者，
    週年利率為5 ％，民法第229 條第2 項、第233 條第1 項前
    段及第203 條分別定有明文。查，本件原告請求被告賠償2,
    000元部分，係以支付金錢為標的，且無確定期限，又未約
    定利息，則被告應自受催告時起，負遲延責任，則原告就上
    述得請求之金額，併請求自刑事附帶民事起訴狀繕本送達被
    告之翌日即110年9月24日（見本院附民字卷第7頁）起至清
    償日止，按年息5 ％計算之利息，同為有據。
五、綜上所述，原告依侵權行為之法律關係，請求被告給付2,00
    0元，及自110年9月24日起至清償日止，按週年利率5%計算
    之利息，為有理由，應予准許。逾此範圍之請求，為無理由
    ，應予駁回。
六、本件係依民事訴訟法第436 條之8適用小額訴訟程序所為被
    告敗訴之判決，爰依同法第436條之20之規定，依職權宣告
    假執行。
七、末按由刑事庭移送民事庭之附帶民事訴訟案件，免納裁判費
    ，刑事訴訟法第504 條第2 項定有明文。而本件原告係依刑
    事附帶民事訴訟起訴，就被告犯罪所生損害範圍，免納裁判
    費。另綜觀卷內資料，兩造復無其他訴訟費用之支出，爰無
    庸宣告兩造各應負擔訴訟費用之金額，併此敘明。
中　　華　　民　　國　　111 　年　　6 　　月　　10　　日
                  桃園簡易庭  法  官  顏嘉漢
以上為正本係照原本作成。
如不服本判決，應於送達後20日內，向本院提出上訴狀並表明上
訴理由，如於本判決宣示後送達前提起上訴者，應於判決送達後
20日內補提上訴理由書（須附繕本）。
如委任律師提起上訴者，應一併繳納上訴審裁判費。   
中　　華　　民　　國　　111 　年　　6 　　月　　10　　日
                              書記官  楊上毅
附錄：
一、民事訴訟法第436條之24第2項：
    對於小額程序之第一審裁判上訴或抗告，非以其違背法令為
    理由，不得為之。
二、民事訴訟法第436條之25：
    上訴狀內應記載上訴理由，表明下列各款事項：
    (一)原判決所違背之法令及其具體內容。
    (二)依訴訟資料可認為原判決有違背法令之具體事實。
三、民事訴訟法第471條第1項：（依同法第436條之32第2項規定
    於小額事件之上訴程序準用之）
    上訴狀內未表明上訴理由者，上訴人應於提起上訴後20日內
    ，提出理由書於原第二審法院；未提出者，毌庸命其補正，
    由原第二審法院以裁定駁回之。